【裁判字號】    91,訴,2584
【裁判日期】    920210
【裁判案由】    公共危險
【裁判全文】
臺灣板橋地方法院刑事判決                        九十一年度訴字第二五八四號
    公  訴  人  臺灣板橋地方法院檢察署檢察官
    被      告  甲○○  男  二.
右列被告因公共危險案件，經檢察官提起公訴（九十一年度偵字第二○八五八號），
本院判決如左：
    主  文
甲○○放火燒燬他人所有之小客車車內座椅，致生公共危險，累犯，處有期徒刑壹年
陸月。
扣案之打火機貳只均沒收之。
    事  實
一、甲○○前於民國八十六年間，因公共危險案件，經臺灣苗栗地方法院於八十六年
    十二月十二日以八十六年度易字第四七三號判處有期徒刑六月，如易科罰金，以
    三百元折算一日，八十七年五月十六日執行完畢；又八十七年間，因竊盜案件，
    經臺灣臺北地方法院於八十八年一月三十日以八十七年度易字第三二○五號判處
    有期徒刑八月確定，八十八年三月八日確定，同年九月二十七日執行完畢；於八
    十八年間，又同犯竊盜罪，經同上法院於八十八年十一月二十二日以八十八年度
    易字第三○九九號判處有期徒刑三月確定，於八十九年七月二十二日執行完畢；
    再於八十九年間，亦犯竊盜案件，經本院於九十年三月二十六日以九十年度易字
    第二六一號判處有期徒刑三月，如易科罰金，以三百元折算一日確定，甫於九十
    一年五月五日執行完畢【構成累犯，各該期間內所觸犯之竊盜罪，經法院判處拘
    役、罰金刑部分，略；嗣另因竊盜罪，經本院三重簡易庭九十一年度重簡字第一
    一五一號判處有期徒刑四月，如易科罰金，以三百元折算一日確定，尚未執行；
    又因竊盜罪，現由本院以九十一年度易字第三四八八號審理中】。竟不知悔悟，
    仍於九十一年十月二十八日七時許，在臺北縣三重市○○街二二五巷內居民停放
    車輛處，持自己所有之打火機，點燃郭協明【公訴誤為乙○○】所有置放於前開
    地點車號：ＧＬ－六六一○號之自用小客車座椅，並延燒至該小客車之內部全部
    座椅，造成上開物品均經燒燬致不堪使用，幸經路過民眾丙○○發現撲滅，始未
    延燒及整部小客車暨停放該處旁之其餘車輛，以及緊鄰雜草叢生旁之廠房、住宅
    ，因生公共危險，嗣經報警當場扭獲，並扣得甲○○所有之打火機二個。
二、案經臺北縣政府警察局三重分局移由臺灣板橋地方法院檢察署檢察官偵查起訴。
    理  由
一、訊據被告甲○○矢口否認有何公訴所指犯行，辯稱略以：係騎腳踏車適巧經過該
    處，並無放火燃燒車輛，亦不知證人為何指認係伊所為等云云。經查：
    (一)、證人丙○○證稱以：係當場見被告以其所有之打火機點燃前開車輛，路過見
        狀，馬上將甲○○抓起來；車子停放處十多公尺有廠房，附近也有很多老人
        家在運動，我當時抓住他時，他有承認是他點的等語（見九十一年十月二十
        八日警訊筆錄、九十一年十二月十日偵查筆錄）；又稽之以證人與被告素昧
        平生，為被告所是認，且係證人當場查悉見得，證人自無需誣攀構陷被告入
        罪之理；再輔以被告所稱：路經該處，陳明該車也沒有什麼燒起來，目擊證
        人騎機車打我二下，我不認識他，是目擊正人報警的，我在旁邊，沒有燒，
        是證人誣賴我，我沒有點火，在旁邊沒有做什麼，只是看一下等語（見本院
        九十一年十月二十八日訊問筆錄），是就該處地處偏僻，雜草蔓生之情景，
        有本院現場勘驗照片可悉，故對照以觀，被告何處該方？因之，證人丙○○
        之證述已無瑕疵，自為可採，應無疑問。
    (二)、此外，復有警方所攝現場照片八幀及扣案之打火機，以及本院現場勘驗照片
        、筆錄等在卷足憑；再者，依前述卷附照片暨本院現場勘驗拍攝照片所示，
        本件被害人所有車號：ＧＬ－六六一○號自用小客車係停放在臺北縣三重市
        ○○街二二五巷內，其旁為雜草叢生，並緊鄰停放一般民眾車輛，再緊鄰則
        為一般民宅，於被告放火燒燬該小客車車內座椅，衡情若苟火勢未及時發覺
        撲滅，勢將急速延燒而至其旁之住宅，危及公眾生命、財產，顯已致生公共
        危險，至堪認定。復有被告所有之打火機二只扣案足憑。從而，被告如上所
        陳，要係飾卸，本案事證明確，被告犯行，足以認定。
二、核被告甲○○所為，係犯刑法第一百七十五條第一項之放火燒燬他人所有之小客
    車車內座椅，致生公共危險罪。又被告有如事實欄所示之前科，並經執行完畢，
    有臺灣高等法院檢察署刑案紀錄簡覆表附卷足參，其於有期徒刑之執行完畢後，
    五年以內再犯本件最重本刑為有期徒刑以上之罪，為累犯，應依刑法第四十七條
    規定加重其刑。爰審酌被告犯罪動機、目的、手段、所造成之損害，對社會安全
    危害之程度等一切情狀，量處如主文所示之刑。扣案之打火機二只，為被告所有
    ，業據供承明確，且係供犯罪所用之物，應依刑法第三十八條第一項第二款之規
    定宣告沒收之。
據上論結，應依刑事訴訟法第二百九十九條第一項前段，刑法第一百七十五條第一項
、第四十七條、第三十八條第一項第二款，判決如主文。
本案經檢察官魏正杰到庭執行職務。
中      華      民      國    九  十  二    年    元    月  二  十  九  日
    臺灣板橋地方法院刑事第六庭
                                        法  官  黎錦福
右正本證明與原本無異。
如不服本判決，應於判決送達後十日內向本院提出上訴書狀。
                                        書記官  戴尚榮
中      華      民      國    九  十  二    年    二    月      十      日
附錄本案論罪科刑法條全文：
刑法第一百七十五條
放火燒燬前二條以外之他人所有物，至生公共危險者，處一年以上、七年以下有期徒
刑。
放火燒燬前二條以外之自己所有物，至生公共危險者，處三年以下有期徒刑。
失火燒燬前二條以外之物，致生公共危險者，處拘役或三百元以下罰金。


司法院資訊處製作；財團法人民間司法改革基金會備份。
